# Trần Tiến Huy

E-mail : trhuy.tth@gmail.com Điện thoại: 0905941207

Địa chỉ: Thành phố Hồ Chí Minh

## Định hướng nghề nghiệp

Mong muốn có cơ hội được trải nghiệm, làm việc trong các dự án thực tế để có thể phát triển, mang lại giá trị cho bản thân, cũng như là doanh nghiệp. Hiện tại đã có 1 năm kinh nghiệm làm việc tại vị trí Business Analyst và định hướng trở thành một chuyên viên phát triển dự án. Thông qua quá trình làm việc, mình mong muốn có thể trải nghiệm các quy trình, cách làm việc, lên kế hoạch để có thể hoàn thành một dự án và mang lại lợi nhuân.

# Kinh nghiệm làm việc

VNPT-IT 10/2021 — 6/2022

Chuyên viên Phân tích nghiệp vụ

Hỗ trợ phát triển dự án Ứng dụng du lịch

#### Trách nhiệm:

- Hỗ trợ lên ý tưởng xây dựng chức năng đề xuất lịch trình cho ứng dụng du lịch.
- Vẽ Wireframe cho ứng dụng.
- Xây dựng Slide và thuyết trình để trình bày ý tưởng.
- Viết tài liệu đặc tả chức năng SRS.

#### Kiến thức học được từ công việc:

- Nắm được công việc, trách nhiệm và tầm quan trọng của BA.
- Kỹ năng viết tài liệu.
- Kỹ năng trình bày ý tưởng.

### **BIN Coorporation Group**

8/2022 - 3/2023

Chuyên viên Phân tích nghiệp vụ

Hỗ trợ phát triển dự án Papmall (Thương mại điện tử), Meliwa (Bán lẻ), GIS (Dịch vụ cung cấp Visa) **Trách nhiệm:** 

- Lấy yêu cầu phát triển ứng dụng trong nội bộ công ty.
- Chủ trì và tổng hợp nội dung các cuộc họp để lấy yêu cầu.
- Lập tài liệu BRD.
- Lên ý tưởng, vẽ Wireframe và Workflow cho các chức năng nhằm mục tiêu cải thiện các website của công ty.
- Phối hợp, hỗ trợ Devs, Tester hoàn thành công việc.

#### Kiến thức học được từ công việc:

- Nắm được cách xây dựng một website chuẩn SEO, đảm bảo các yếu tố về UX
- Cải thiên kỹ năng lấy yêu cầu, cách làm việc với các bộ phân liên quan trong công ty.
- Bổ sung kiến thức nghiệp vụ về các lĩnh vực: e-commerce, travel visa, email marketing .

## Năng lực

Lập tài liệu: BRD, FRS, Product Backlog.

Trần Tiến Huy

Thiết kế: Sketch, Wireframe, Mockup, Prototype.

Công cụ sử dụng: Figma, Draw.io, Balsamiq, Google Workspace.

Ngôn ngữ lập trình: Python, Flutter.

## Học vấn

## Cử nhân Quản trị Kinh doanh

8/2018 — 6/2023

Danang University of Economics

GPA: 2.89/4.0

Chứng chỉ Chuyên viên phân tích nghiệp vụ cơ bản

Business Analyst Training Center (BAC)

Chứng chỉ ngoại ngữ lelts 6.5

## Hoạt động ngoại khóa

Đạt giải Top-5 Cuộc thi Đà Nẵng Startup Runway 2021 với ý tưởng Nền tảng chia sẻ kiến thức, ý tưởng về Al.

- Lập kế hoạch kinh doanh, marketing và phác thảo Prototype.
- Thuyết trình, phản biện và giới thiệu dự án qua nhiều vòng trước các giám khảo.

Trần Tiến Huy